臺灣桃園地方法院刑事判決　　　　　94年度壢交簡字第1922號
聲　請　人　台灣桃園地方法院檢察署檢察官
被　　　告　甲○○
　　　　　　　　　　　之1
上列被告因公共危險案件，經檢察官聲請以簡易判決處刑（九十
四年偵字第一九０七六號），本院判決如下：
    主  文
甲○○服用酒類，不能安全駕駛動力交通工具而駕駛，處有期徒
刑月，如易科罰金，以佰元折算壹日。
    事實及理由
一、被告甲○○前於民國九十一年間因公共危險案件（服用酒類
    ，不能安全駕駛動力交通工具而駕駛罪），經台灣新竹地方
    法院判處罰金新台幣（下同）二萬元確定，同年九月十二日
    繳納罰金執行完畢（未構成累犯），明知飲酒後因酒後血液
    中所含酒精成分影響中樞神經系統運作，對外界反應能力降
    低，而不得駕駛動力交通工具，猶不知所警惕，於九十四年
    九月二十九日十九時三十分許，在台北縣三重市友人住處，
    與友人共飲啤酒四、五瓶後，其明知飲酒後已達不能安全駕
    駛動力交通工具之狀態，飲至同日二十二時三十分許，猶駕
    駛車牌號碼六一九六─ＤＬ號自用小客車欲前往其桃園縣中
    壢市友人住處，嗣於九十四年九月三十日凌晨零時五十九分
    許，行經桃園縣中壢市○○路與中豐路口，遇警方於該路口
    執行取締酒後駕車勤務而加以攔檢，並對之實施酒測，測得
    其吐氣所含酒精成分為每公升一點零一毫克，且於查獲、測
    試過程中，有語無倫次、意識模糊、注意力無法集中、呆滯
    、木訥等情形，復無法通過酒後生理協調平衡檢測，因而查
    悉上情。案經桃園縣政府警察局中壢分局報請台灣桃園地方
    法院檢察署檢察官聲請簡易判決處刑。
二、訊據被告甲○○於警訊中對其曾於上揭時、地酒後駕車之事
    實坦承不諱，而被告因酒後無法正常駕駛，嗣經警測試其呼
    氣酒精濃度值達每公升一點零一毫克，且於查獲、測試過程
    中，有語無倫次、意識模糊、注意力無法集中、呆滯、木訥
    等，復無法通過酒後生理協調平衡檢測一情，有酒精濃度測
    試報告表、刑法第一百八十五條之三案件觀察紀錄表、桃園
    縣政府警察局汽車駕駛人酒後生理協調平衡檢測紀錄卡各一
    紙在卷可稽，另依交通部運輸研究所七十九年八月對駕駛人
    行為之研究（酒醉駕車對駕駛行為之分析研究）指出，吐氣
    每公升酒精含量零點二五毫克等於血液中酒精濃度（Blood
    Alcohol Concentratio n簡稱ＢＡＣ）百分之零點零五（亦
    即每一百毫升血液中含五十毫克酒精），而ＢＡＣ到達百分
    之零點零八至百分之零點一五時，對駕駛能力之影響為：判
    斷力嚴重受到影響、功能與精神協調受損、駕駛之體能困難
    增加。對心理行為之影響為：產生情緒異常現象、步伐不平
    穩、言語不清、反應惡劣、記憶及判斷力受損、精神處於錯
    亂狀態；又ＢＡＣ超過百分之零點一五，對駕駛人能力之影
    響為：爛醉如泥、失去知覺可能致死、精神處於昏睡狀能；
    超過百分之零點五時，對駕駛人能力之影響為：無法開車。
    對心理行為之影響為爛醉如泥，失去知覺可能致死，精神處
    於昏睡狀態。被告於本件經警查獲後，測試其呼氣酒精濃度
    值達每公升一點零一毫克，經換算ＢＡＣ為百分之零點二以
    上，其視線、判斷及理解能力等均受到相當程度之影響而減
    退，駕駛能力呈不穩定狀態，再參酌前揭警員查獲後所製作
    之觀察紀錄表、酒後生理協調平衡檢測紀錄卡，顯見被告應
    已達不能安全駕駛之程度。本件事證已臻明確，被告犯行足
    堪認定，應予依法論科。
三、核被告甲○○所為，係犯刑法第一百八十五條之三之酒後不
    能安全駕駛動力交通工具而駕駛罪。爰審酌被告前九十一年
    間，因犯公共危險案件（服用酒類，不能安全駕駛動力交通
    工具而駕駛罪），經台灣新竹地方法院判處罰金二萬元確定
    ，此有台灣高等法院被告前案記錄表一份可按，雖非累犯，
    惟曾犯同罪質之罪被判處前開罪刑，竟仍無視於酒後不得駕
    車之禁令，於飲酒後已達不能安全駕駛動力交通工具之程度
    ，猶駕駛車輛行駛於道路為不安全駕駛被查獲，經測得之吐
    氣所含酒精成分達每公升一點零一毫克，惡性較重，犯罪情
    節非輕，惟念其犯後為前開自白，態度尚佳及其素行情形、
    聲請人具體求處有期徒刑五月稍嫌過重（詳如後述）等一切
    情狀，量處如主文所示之刑，並諭知易科罰金之折算標準，
    以示懲儆。至聲請人雖具體求處有期徒刑五月，惟查本件被
    告所犯係刑法第一百八十五條之三之罪，法定刑為一年以下
    有期徒刑、拘役或三萬元以下罰金，且被告除前述之公共危
    險案件外，無其它犯罪前科紀錄，素行尚佳，本次經攔檢測
    量之呼氣酒精濃度達一點零一毫克，雖已致其不能安全駕駛
    ，然終非屬重度泥醉，以本院前開量刑，應已足以使被告有
    所警惕，聲請人所為求刑，稍嫌過重，故不予採認，附此敘
    明。
四、據上論斷，應依刑事訴訟法第四百四十九條第一項前段，刑
    法第一百八十五條之三、第四十一條第一項前段，罰金罰鍰
    提高標準條例第二條，逕以簡易判決處刑如主文。
五、如不服本判決，應於判決送達後十日內，向本院提出上訴狀
    （應附繕本），上訴於本院合議庭。
中　　華　　民　　國　　94　　年　　12　　月　　13　　日
                           臺灣桃園地方法院交通法庭
                                 法  官  何俏美
以上正本證明與原本無異。
如不服本判決，應於送達後10日內，向本院提出上訴狀。
                                 書記官  陳淑瓊
中　　華　　民　　國　　94　　年　　12　　月　　13　　日
附錄論罪科刑條文
中華民國刑法第一百八十五條之三
服用毒品、麻醉藥品、酒類或其他相類之物，不能安全駕駛動力
交通工具而駕駛者，處一年以下有期徒刑、拘役或（銀元）三萬
元以下罰金。
